臺灣臺中地方法院刑事判決　　　　　　　94年度訴字第2485號
公　訴　人　臺灣臺中地方法院檢察署檢察官
被　　　告　戊○○
　　　　　　　　　　　號
指定辯護人　本院公設辯護人　子○○
上列被告因強盜等案件，經檢察官提起公訴（九十四年度偵字第
九七二○號），本院判決如下：
    主    文
戊○○連續攜帶兇器毀越安全設備於夜間侵入住宅竊盜，處有期
徒刑貳年肆月，扣案之如附表三所示之物，均沒收；又攜帶兇器
毀越安全設備於夜間侵入住宅竊盜，因防護贓物，而當場施以強
暴，處有期徒刑柒年貳月，扣案如附表三中之活動扳手壹支，沒
收。應執行有期徒刑玖年，扣案之如附表三所示之物，均沒收。
    犯 罪 事 實
一、戊○○自民國六十七年間起，曾因多次竊盜案件，分別經本
    院及臺灣高等法院臺中分院判處拘役五十九日、有期徒刑六
    月、一年、一年二月、二年六月並刑之執行前強制工作、八
    月、二年、三年，上揭有期徒刑二年、三年，經定執行刑為
    四年十月，於八十七年一月二十六日縮短刑期假釋出監（縮
    刑期滿日為八十九年四月十一日）；再於八十七年間因犯竊
    盜及違反槍砲彈藥刀械管制條例案件，經臺灣高等法院高雄
    分院以八十八年度上訴字第三三一號判處有期徒刑三年八月
    、二年，應執行有期徒刑五年確定，於八十八年七月二十八
    日入監執行並撤銷前案假釋，於九十三年四月二十一日縮短
    刑期假釋出監（縮刑期滿日為九十四年六月十二日，尚不構
    成累犯）。詎戊○○不知悔悟，竟另基於意圖為自己不法所
    有之概括犯意，自九十四年二月二日上午五時三十分許起至
    同年六月九日上午四時許止，在台中縣、市等地尋找作案對
    象，連續於附表一所示之時間、地點，或以從未上鎖之大門
    直接進入或踰越氣窗之方式或持其所有客觀上可作為兇器使
    用，具有危險性之活動扳手、剪線鉗、鐵鉗、水管切割器、
    水管鉗及手電筒、手套等物，以上開器械剪斷或撬開破壞被
    害人住處鐵窗而踰越窗戶入內之方式，侵入各該住宅（侵入
    住宅及毀損部分均未據被害人提出告訴），竊取如附表一所
    示之財物得手，戊○○每次得手後將現金花用殆盡，金飾及
    貴重物品則加以變賣，身分證件等物則隨手丟棄（詳細竊盜
    之時間、地點、行竊方式、被害人、竊得財物，詳如附表一
    所示）。
二、戊○○復於同年六月四日凌晨三時許，持其所有客觀上可作
    為兇器使用，具有危險性之活動扳手一支，以活動扳手破壞
    鐵窗，踰越窗戶入內之方式，潛入台中市○○路○段一四一
    巷三十一號內，竊取屋主己○○所有置於二樓臥室床邊化粧
    台內之抽屜一只（內置有如附表二損失財物欄內所示財物）
    得手後，適為在床上睡覺之己○○發覺，高喊小偷，並伸手
    抓住戊○○之手臂衣服欲搶回失竊之財物，戊○○竟為防護
    贓物而對己○○施以暴力，將其推倒在地後乘隙攜其竊得之
    財物逃逸。嗣於同年六月九日凌晨四時許，戊○○最後一次
    竊取庚○○財物得手後，駕車途經台中市○○○路與太原六
    街口為警攔檢查獲，並在其車內扣得其所有供犯罪使用之如
    附表三所示物品（警局扣押物品目錄表誤載扣案鐵鉗為二支
    ），並在其車內及其位在台中市○○區○○路二段二七一號
    五樓租住處內扣得贓物一批（業已發還被害人），因而得悉
    上情。
三、案經台中市警察局第二分局移送臺灣臺中地方法院檢察署檢
    察官偵查起訴。
    理    由
一、上開如附表一內容所示竊盜之犯罪事實，業據被告戊○○於
    警詢、偵訊中及本院審理時坦承不諱，核與被害人庚○○、
    丁○○、乙○○、癸○○○、辛○○、壬○○、甲○○、丙○○等人及證人蔡昆賢於警詢中證述及被害人己○○於警詢
    、本院審理時到庭證述之情節相符，復有扣押物品目錄表一
    紙、贓證物認領保管單九張、查獲贓物一覽表、現場圖一紙
    、相片十六張、員警職務報告一紙等附卷可稽，並有如附表
    三所示之犯罪工具扣案可資佐證，是被告關於上開竊盜之自
    白核與事實相符，堪以採信，從而，本件事證明確，被告竊
    盜犯行均堪以認定。
二、訊據被告對有於九十四年六月四日凌晨三時許，以活動扳手
    破壞鐵窗，踰越窗戶之方式，潛入台中市○○路○段一四一
    巷三十一號內，竊取屋主己○○所有置於二樓臥室床邊化粧
    台內之抽屜一只（內置有如附表二損失財物欄內所示財物）
    得手後，適為在床上睡覺之己○○發覺，而攜其竊得之財物
    逃逸等情，固坦承不諱，惟矢口否認有何準強盜之犯行，辯
    稱：當時伊手拿抽屜正要離開現場，因腳踢到東西才驚醒被
    害人己○○，己○○當時說「你是誰？」，伊沒有答話，就
    趕快逃離，己○○並沒有拉到伊，伊也沒有推倒己○○，實
    無準強盜之犯行云云。被告之指定辯護人則為被告辯護稱：
    關於準強盜部分，被害人己○○前後之供述有出入，且除己○○片面之供述外，並無其他證據可資證明被告有對己○○
    施以準強盜行為，被告應僅構成竊盜罪行等語（詳見辯護書
    ）。
三、經查：
  (一)被害人即證人己○○於警詢中證述：當時伊在伊的臥室睡覺
    ，因為竊嫌（即被告）行竊時聲音太大，伊被吵醒後發現竊
    嫌就在身邊，伊立即大喊小偷，並用手抓住小偷的手臂衣服
    ，該竊嫌卻用手將伊推倒，致使伊無法反抗，遂將伊的財物
    強取，逃離現場等語（見偵卷第二十五頁）；又於本院審理
    時到庭具結證稱：伊在二樓臥室裡睡覺，臥室門的喇叭鎖有
    上鎖，被告如何進入伊不知道，臥室門喇叭鎖沒有被破壞，
    一樓後門鐵窗有被撬開，被告進入伊二樓的臥室，伊聽到一
    些聲音，就醒過來，就把被告拉住，因為被告就站在伊化妝
    台旁邊，伊看到被告時，被告已經把化妝台抽屜拿在手上，
    伊就拉住被告，被告就推倒伊，伊就跌倒在地上，伊沒有受
    傷，後來被告就逃跑了，伊追被告到一樓，但方向不對，所
    以沒有追到被告，當時伊有看清楚，那個人就是現在庭上的
    被告．當時伊說「你是賊嗎？」，同時拉住被告，但被告沒
    有答話就把伊推倒在地上，然後逃走，被告是雙手拿著抽屜
    推伊倒地，當時伊是用雙手拉住被告的身體，要搶回伊的東
    西，被告為了要把偷到的東西拿走，才把伊推倒等語（見本
    院九十四年十月六日審理筆錄，本院卷第六七至六九頁）。
  (二)本院審酌被告對於準強盜犯行，雖以前詞置辯，惟其自承有
    於九十四年六月四日凌晨三時許，以活動扳手破壞鐵窗，踰
    越窗戶之方式，潛入台中市○○路○段一四一巷三十一號內
    ，竊取屋主己○○所有置於二樓臥室床邊化粧台內之抽屜一
    只（內置有如附表二損失財物欄內所示財物）得手後，手上
    拿著竊得之抽屜要離開時，為在床上睡覺之己○○發覺，己○○有向其問話，其即攜所竊得之財物逃逸等情，則關於本
    件竊盜之經過，除被告有無推倒被害人己○○外，相關細節
    均與己○○證述之情節相符，足見被告自白與事實一致，且
    證人己○○之證述當非虛構之語，證人己○○之證述當可信
    為真實。又依當時被告竊得己○○置於二樓臥室床邊化粧台
    內之抽屜一只（內置有如附表二損失財物欄內所示財物），
    為近在咫尺醒來之己○○發覺，而該些財物確實遭逃逸之被
    告取走，有贓物認領保管單一份在卷可按（見偵查卷第二九
    頁）等現場情況觀之，則被告一方面為防護竊得之贓物免遭
    醒來之被害人己○○搶回，一方面須趁隙奪路下二樓往其不
    熟悉之出口逃逸，衡諸常情，堪信被害人己○○證稱被告為
    防護贓物有對伊施以暴力將伊推倒在地等語，顯與事理無違
    ；再參以被害人己○○與被告素無仇隙，失竊之物品亦多已
    取回，有上開贓物認領保管單一份在卷可按，實無捏造被告
    施暴之情節以入被告重罪之理，故綜合上情，本院因認被告
    及辯護人之上開辯解均不足採，應以證人己○○之上開證述
    為實在，從而，本件被告準強盜之事實至屬明確，其準強盜
    之犯行洵堪認定。
四、按刑法第三百二十一條第一項第三款之攜帶兇器竊盜罪，係
    以行為人攜帶兇器竊盜為其加重條件，此所謂兇器，其種類
    並無限制，凡客觀上足對人之生命、身體、安全構成威脅，
    具有危險性之兇器均屬之，且祇須行竊時攜帶此種具有危險
    性之兇器為已足，並不以攜帶之初有行兇之意圖為必要（最
    高法院七十九年度台上字第五二五三號判例意旨參照）。被
    告持如附表三所示之活動扳手等器械破壞被害人癸○○○等
    人住處鐵窗後，踰越窗戶侵入該住宅行竊，已使住宅大門失
    其防閑之效用，而被告所使用之上開竊盜工具均為金屬材質
    ，足以為殺傷人之生命、身體之器械，要係具有危險性之兇
    器無誤，又被告除如附表一編號第六號外，均係於日出前日
    沒後之夜間為之，有本院查詢之中央氣象局公布之日出日沒
    時刻表一份在卷可按。故核被告所為，如附表一編號第一至
    四號及第八號，均係犯刑法第三百二十一條第一項第一、二
    、三款之攜帶兇器毀越安全設備於夜間侵入住宅竊盜罪；如
    附表一編號第五號，係犯刑法第三百二十一條第一項第一、
    三款之攜帶兇器於夜間侵入住宅竊盜罪；如附表一編號第六
    號，係犯刑法第三百二十一條第一項第二、三款之攜帶兇器
    毀越安全設備之加重竊盜罪；如附表一編號第七號，係犯刑
    法第三百二十一條第一項第一、二、三款之攜帶兇器踰越安
    全設備於夜間侵入住宅加重竊盜罪；公訴人認被告上開所為
    均係犯刑法第三百二十一條第一項第一、三款之加重竊盜罪
    ，尚有未洽。又被告如附表二所為，係犯刑法第三百二十九
    條、三百三十條之加重準強盜罪，公訴意旨漏未斟酌此點，
    誤認被告係犯同法第三百二十九項之罪，尚有未洽，為其基
    本事實同一，本院自應與審理，並變更其起訴法條。次按連
    續犯須基於概括犯意，連續數行為而犯同一罪名，所謂同一
    罪名，指構成犯罪相同之罪名而言，而刑法第三百二十條竊
    盜罪及第三百二十一條第一項各款之加重竊盜罪，其罪質相
    同，均得成立連續犯。（司法院大法官會議釋字第一五二號
    解釋、最高法院六十七年六月二十日六十七年度第六次暨第
    七次刑事庭庭推總會議決議（一）參照），是被告如附表一
    所示共八次加重竊盜行為，均時間緊接，犯罪構成要件相同
    ，顯係基於概括犯意而反覆為之，為連續犯，應依刑法第五
    十六條之規定，從一重論以刑法第三百二十一條第一項第一
    、二、三款之攜帶兇器毀越安全設備於夜間侵入住宅加重竊
    盜罪，並依法加重其刑。再被告所犯加重竊盜與加重準強盜
    二罪間，犯意各別，罪名不同，應分論併罰之。爰審酌被告
    素行不佳（詳如犯罪事實欄所示），此有臺灣臺中地方法院
    檢察署刑案資料查註紀錄表及臺灣高等法院被告全國前案紀
    錄表各一份在卷足憑，曾有多次竊盜前科，乃不知悔悟，竊
    盜次數及竊得財物眾多、以攜帶兇器於夜間破壞鐵窗、踰越
    窗戶侵入住宅行竊之方式對社會治安所生危害重大，法治觀
    念淡薄，惟念其犯後尚能坦承竊盜犯行，惟飾詞圖卸準強盜
    之犯行，及其犯罪之動機、目的、手段等一切情狀，爰分別
    量處如主文所示之刑，並定其應執行之刑。
五、另扣案之如附表三所示之物，均係被告所有且供犯上開竊盜
    罪所用之物；其中活動扳手一支，係被告供犯準強盜罪所用
    之物，業據被告供明在卷（見本院九十四年十月六日審判筆
    錄第四頁及偵查卷第十九頁），爰均依刑法第三十八條第一
    項第二款規定，併宣告沒收之。
據上論斷，應依刑事訴訟法第二百九十九條第一項前段、第三百
條，刑法第五十六條、第三百二十一條第一項第一款、第二款、
第三款、第三百二十九條、第三百三十條、第五十一條第五款、
第三十八條第一項第二款，判決如主文。
中　　華　　民　　國　　94　　年　　10　　月　　20　　日
                  刑事第八庭  審判長法  官  朱光國
                                    法  官  鍾堯航
                                    法  官  洪堯讚
上正本證明與原本無異。
如不服本判決，應於送達後十日內向本院提出上訴狀（須附繕本
），上訴於台灣高等法院台中分院。
                                   書記官  柳寶倫
中　　華　　民　　國　　94　　年　　10　　月　　20　　日
附錄論罪科刑法條
刑法第三百二十一條第一項
    犯竊盜罪而有左列情形之一者，處六月以上五年以下有期徒刑
    ：
一、於夜間侵入住宅或有人居住之建築物、船艦，或隱匿其內而
    犯之者。
二、毀越門扇、牆垣或其他安全設備而犯之者。
三、攜帶兇器而犯之者。
四、結夥三人以上而犯之者。
五、乘火災、水災或其他災害之際而犯之者。
六、在車站、埠頭而犯之者。
刑法第三百二十九條
竊盜或搶奪，因防護贓物、脫免逮捕或湮滅罪證，而當場施以強
暴脅迫者，以強盜論。
刑法第三百三十條
犯強盜罪而有第321條第1項各款情形之一者，處七年以上有期徒
刑。
附表一：
~fo
~t40
┌─┬────┬─────┬────┬────────────┬───┬────┐
│編│  時間  │   地點   │ 被害人 │        財物損失        │行竊方│備   註 │
│號│        │          │        │                        │式    │        │
├─┼────┼─────┼────┼────────────┼───┼────┤
│1 │94年2月2│台中市北區│癸○○○│男用勞力士錶一只（價值新│以如附│偵卷P20 │
│  │日5時30 │漢口南一街│        │台幣3萬2千元）、男戒一只│表三所│、P36   │
│  │分許（夜│70號      │        │（價值新台幣5千元）、胸 │示之活│        │
│  │間）    │          │        │ 針一只（價值新台幣3萬元│動扳手│        │
│  │        │          │        │）、國際牌GD55型行動一只│等器械│        │
│  │        │          │        │（價值新台幣5千5百元）  │，破壞│        │
│  │        │          │        │                        │鐵窗、│        │
│  │        │          │        │                        │踰越窗│        │
│  │        │          │        │                        │戶侵入│        │
│  │        │          │        │                        │住宅行│        │
│  │        │          │        │                        │竊    │        │
├─┼────┼─────┼────┼────────────┼───┼────┤
│2 │94年3月2│台中市西屯│甲○○  │現金新台幣1萬6千元、BENQ│以如附│偵卷P119│
│  │日約5時 │區○○○街 │        │牌及MOTOROLA牌行動電話2 │表三所│、P115  │
│  │左右（夜│58巷5號   │        │支                      │示之活│        │
│  │間）    │          │        │                        │動扳手│        │
│  │        │          │        │                        │等器械│        │
│  │        │          │        │                        │，破壞│        │
│  │        │          │        │                        │鐵窗、│        │
│  │        │          │        │                        │踰越窗│        │
│  │        │          │        │                        │戶侵入│        │
│  │        │          │        │                        │住宅行│        │
│  │        │          │        │                        │竊    │        │
├─┼────┼─────┼────┼────────────┼───┼────┤
│3 │94年5月2│台中縣大里│乙○○  │數位相機一台、公事包一只│以如附│偵卷P20 │
│  │3日5時許│市○○路11│        │、郵局印花價值約新台幣2 │表三所│、P33   │
│  │（夜間）│2號       │        │萬元、國際牌GD88型行動電│示之活│        │
│  │        │          │        │話一支、（含0000-000000 │動扳手│        │
│  │        │          │        │門號卡一張）現金新台幣3 │等器械│        │
│  │        │          │        │萬元、邱碧霞身分證      │，破壞│        │
│  │        │          │        │                        │鐵窗、│        │
│  │        │          │        │                        │踰越窗│        │
│  │        │          │        │                        │戶侵入│        │
│  │        │          │        │                        │住宅行│        │
│  │        │          │        │                        │竊    │        │
├─┼────┼─────┼────┼────────────┼───┼────┤
│4 │94年5月3│台中市精誠│丙○○  │女用皮包（約1千5百元）  │以如附│偵卷P115│
│  │0日約4時│13街29號  │        │                        │表三所│、P117  │
│  │許（夜間│          │        │                        │示之活│        │
│  │）      │          │        │                        │動扳手│        │
│  │        │          │        │                        │等器械│        │
│  │        │          │        │                        │，破壞│        │
│  │        │          │        │                        │鐵窗、│        │
│  │        │          │        │                        │踰越窗│        │
│  │        │          │        │                        │戶侵入│        │
│  │        │          │        │                        │住宅行│        │
│  │        │          │        │                        │竊    │        │
├─┼────┼─────┼────┼────────────┼───┼────┤
│5 │94年5月3│台中市精誠│辛○○  │人民幣360元、新台幣6千6 │大門未│偵卷P92 │
│  │0日約5時│12街26號  │        │百元、MOTOROLA牌行動電話│上鎖，│、P96   │
│  │左右（夜│          │        │（序號000000000000000） │侵入進│        │
│  │間）    │          │        │                        │入住宅│        │
│  │        │          │        │                        │行竊  │        │
├─┼────┼─────┼────┼────────────┼───┼────┤
│6 │94年6月1│台中市西屯│丁○○  │OKWAP牌163型行動電話一支│以如附│偵卷P20 │
│  │日6時許 │區○○路3 │        │、新台幣3萬5千元        │表三所│、P30   │
│  │        │段157巷15 │        │                        │示之活│        │
│  │        │號        │        │                        │動扳手│        │
│  │        │          │        │                        │等器械│        │
│  │        │          │        │                        │，破壞│        │
│  │        │          │        │                        │鐵窗、│        │
│  │        │          │        │                        │踰越窗│        │
│  │        │          │        │                        │戶侵入│        │
│  │        │          │        │                        │住宅行│        │
│  │        │          │        │                        │竊    │        │
├─┼────┼─────┼────┼────────────┼───┼────┤
│7 │94年6月3│台中市北區│壬○○  │行動電話3支、刮鬍刀一支 │氣窗未│偵卷P92 │
│  │日約4時 │榮華街174 │        │、女用勞力士手錶一個、數│上鎖，│、P94   │
│  │左右（夜│巷12號    │        │位相機一台（NIKON）、金 │踰越氣│        │
│  │間）    │          │        │戒指、項鍊、玉手環、胸針│窗侵入│        │
│  │        │          │        │、現金新台幣約2千元、人 │住宅行│        │
│  │        │          │        │民幣497.7元             │竊    │        │
│  │        │          │        │                        │      │        │
├─┼────┼─────┼────┼────────────┼───┼────┤
│8 │94年6月9│台中市北區│庚○○  │BENQ牌行動電話一支、手錶│以如附│偵卷P19 │
│  │日4時許 │太原七街9 │        │一只、皮包兩只（紅色及藍│表三所│、P22   │
│  │（夜間）│巷8號     │        │色各一只）、新台幣4027元│示之活│        │
│  │        │          │        │                        │動扳手│        │
│  │        │          │        │                        │等器械│        │
│  │        │          │        │                        │，破壞│        │
│  │        │          │        │                        │鐵窗、│        │
│  │        │          │        │                        │踰越窗│        │
│  │        │          │        │                        │戶侵入│        │
│  │        │          │        │                        │住宅行│        │
│  │        │          │        │                        │竊    │        │
└─┴────┴─────┴────┴────────────┴───┴────┘
附表二：
┌─┬────┬─────┬────┬────────────┬───┬────┐
│1 │94年6月4│台中市西屯│己○○  │身分證、健保卡、行動電話│以活動│偵卷P19 │
│  │日3時許 │區○○路三│        │晶片卡一片、、玉手鐲一支│扳手破│、P25   │
│  │（夜間）│段141巷31 │        │、珍珠項鍊一條（含珍珠戒│壞鐵窗│        │
│  │        │號        │        │指一只）、項鍊白金一條、│、踰越│        │
│  │        │          │        │K金鍊圓形龍雕刻玉珮墬子 │窗戶侵│        │
│  │        │          │        │、K金鍊少女人行雕刻玉珮 │入住宅│        │
│  │        │          │        │墬、K金鍊觀音人形墬子、 │行竊  │        │
│  │        │          │        │其他K金鍊（約8-9條）、（│      │        │
│  │        │          │        │戒指數只含紅寶石戒一只、│      │        │
│  │        │          │        │綠翡翠戒一只、綠寶戒一只│      │        │
│  │        │          │        │）（未計算價值）、現金新│      │        │
│  │        │          │        │台幣1萬元、手錶一只     │      │        │
└─┴────┴─────┴────┴────────────┴───┴────┘
附表三：扣案之活動扳手、剪線鉗、水管切割器、水管鉗、鐵鉗
、手電筒各一支、手套二副。
